# 子公司注销，合并报表是否仍需还原资本公积的调整分录? ？

提问人：滚烫的青春 时间：2023-06-27 17:37:53
母公司A在购买子公司少数股东B股权时，根据准则指南“母公司新取得的长期股权投资成本与按照新增持股股比例计算应享有子公司自购买日（或合并日）开始持续计算的可辨认净资产份额之间的差额，应当调整合并财务报表中的资本公积（资本溢价或股本溢价）。后续母公司将子公司注销，合并报表层面的资本公积继续保留在“资本公积“项目中，不受注销子公司法人资格的影响。
问题：若注销时点，公司不存在其他子公司，将不在编制合并财务报表。若后续新成立子公司C，新的合并报表是否还需要继续延续之前合并层面的调整分录，对已注销的子公司的资本公积持续调整？

回答人：chenyiwei
此问题并不明确。主要问题是新设子公司后的合并报表主体和此前的合并报表主体是否视为延续存在的同一主体，还是作为两个独立主体处理。个人倾向于采用延续的方式处理。因此在重新编制合并报表时，需涵盖的期间包含此前期间（以及处置子公司到新设子公司之间的“单一法人主体”期间）。如是，则在因新设子公司而重新开始编制合并报表之后，合并报表的报告期需涵盖之前的期间，相应地此前B作为子公司期间的权益性交易所形成的资本公积也应当延续下来，即使原先导致其形成的子公司B已经注销。